【裁判字號】    95,易,304
【裁判日期】    950414
【裁判案由】    竊盜
【裁判全文】
臺灣士林地方法院刑事判決               95年度易字第304號
公  訴  人  臺灣士林地方法院檢察署檢察官
被      告  丙○○
上列被告因竊盜案件，經檢察官提起公訴（95年度偵字第3394號
），被告於本院準備程序為有罪之陳述，經本院合議庭評議後，
裁定由受命法官獨任依簡式審判程序審理，並判決如下：
    主  文
丙○○連續攜帶兇器，於夜間侵入住宅竊盜，累犯，處有期徒刑
壹年。
    事  實
一、丙○○前於民國94年間，因犯竊盜罪，經臺灣臺北地方法院
    於94年6 月29日以94年簡字第1432號判決判處有期徒刑6 月
    ，同年8 月22日判決確定，並於94年10月14日易科罰金執行
    完畢。詎其仍不知悔改，復意圖為自己不法所有，而基於竊
    盜之概括犯意，先於95年1 月25日23時許之夜間，前往位在
    臺北縣汐止市○○路○ 段275 號之公寓地下室停車場，徒手
    竊取不詳之人所有，放置該處之螺絲起子1 把得手後，即以
    該客觀上可供兇器使用，足以對人之生命、身體產生危害之
    螺絲起子為工具，將停放上址如附表編號1 所示被害人車輛
    之車窗敲破後（毀損部分，未據告訴），竊取車內如附表編
    號1 所示之財物得手；旋於翌日（即95年1 月26日）零時許
    ，持上開螺絲起子前往位在臺北縣汐止市○○路50號之公寓
    地下室停車場，再以上開相同方式，連續竊取停放該處如附
    表編號2 至5 所示被害人車輛內之財物得手。丙○○於竊得
    上開財物後，隨即將螺絲起子棄置在臺北縣汐止交流道附近
    ，並將附表編號1 所示竊得財物中之遙控汽車2 部、遙控器
    1 台、遙控汽車零件1 組及遙控汽車工具1 組等物，刊登於
    奇摩拍賣網站上欲加以販售牟利外，其餘竊得財物，則於不
    詳時、地，以總價新台幣（下同）約5 、6 千元，悉數售予
    不知情之不詳之人。嗣因被害人乙○○於拍賣網站查覺有人
    標售自己遭竊之上開遙控汽車等財物，遂委託友人甲○○上
    網出價得標，並與丙○○相約於95年2 月28日15時30分許，
    在臺北市中山區○○○路12號前交易，乙○○並報警處理，
    乃經警當場查獲丙○○，並扣得遙控汽車2 部、遙控器1 台
    、遙控汽車零件1 組及遙控汽車工具1 組等物（已由被害人
    乙○○領回），始查悉上情。
二、案經臺北縣政府警察局汐止分局報告臺灣士林地方法院檢察
    署檢察官偵查起訴。
    理  由
壹、證據能力之判斷
一、按簡式審判程序之證據調查，不受第159 條第1 項之限制，
    刑事訴訟法第273 條之2 定有明文，是依上開規定，於行簡
    式審判程序之案件，被告以外之人於審判外之陳述，除有其
    他不得作為證據之法定事由外，應認具有證據能力。
二、查本案被害人乙○○、高麗娥、游錦源、顏幸雅、陳玉枝及
    證人甲○○於警局初詢中所為之陳述，雖均係被告以外之人
    於審判外之陳述，惟因本案採行簡式審判程序，復無其他不
    得做為證據之法定事由，揆諸首揭說明，應認具有證據能力
    。
貳、本案論罪科刑
一、上揭事實，業據被告丙○○迭於警局初詢、偵查中及本院審
    理時坦白承認（見本院95年3 月31日審判筆錄），核與被害
    人乙○○、高麗娥、游錦源、顏幸雅、陳玉枝，在警局初詢
    時指述渠等停放在公寓地下室停車場之車輛車窗遭人敲破，
    車內放置如附表所示財物同時遭竊之被害情節及證人甲○○
    於警局初詢時證實其友人乙○○發覺被告上網拍賣之物乃係
    渠失竊之物，遂委由其上網與被告相約交易，並配合員警當
    場查獲被告乙情相符，此外，並有被害人乙○○出具之贓物
    認領保管單1 紙、奇摩拍賣網頁資料10紙（證明被告上網拍
    賣竊得贓物之事實）等件在卷足憑，足認被告自白與事實相
    符，可以採信，本案事證明確，被告犯行可以認定，應依法
    論科。
二、按刑法第321 條第1 項第1 款之夜間侵入住宅竊盜罪，其所
    謂「住宅」，乃指人類日常居住之場所而言，公寓亦屬之，
    又住處公寓之地下停車場如係樓梯間可直接通往，雖僅提供
    各住戶停放車輛使用，然就公寓之整體而言，該停車場可謂
    構成其公寓之一部分，與公寓有密切不可分之關係，自堪認
    屬刑法第321 條第1 項第1 款所稱之「住宅」（最高法院76
    年台上字第2972號判例意旨可資參照）；又按刑法第321 條
    第1 項第3 款之攜帶兇器竊盜罪，係以行為人攜帶兇器竊盜
    為其加重條件，此所謂兇器，其種類並無限制，凡客觀上足
    對人之生命、身體、安全構成威脅，具有危險性之兇器均屬
    之，且祇須行竊時攜帶此種具有危險性之兇器為已足，並不
    以攜帶之初有行兇之意圖為必要。螺絲起子為足以殺傷人生
    命、身體之器械，顯為具有危險性之兇器（最高法院79年台
    上字第5253號判例參照）。查被告行竊地點之臺北縣汐止市
    ○○路○ 段275 號地下一樓為被害人乙○○住家之地下停車
    場，此由卷附被害人乙○○警詢筆錄上所載之現住地址為上
    址4 樓觀之自明（見95年度偵字第3394號卷，第18頁），又
    被告行竊地點之臺北縣汐止市○○路50號地下1 樓，屬公寓
    社區之地下停車場，業經被害人高麗娥、游錦源、顏幸雅、
    陳玉枝等於警詢中指述無訛，被告亦坦承係搭乘電梯前往地
    下1 樓停車場行竊乙情明確（見同上偵卷，第16頁），揆諸
    前開說明，被告行竊地點，均屬住宅無訛。故核被告所為，
    其竊取螺絲起子部分，係犯刑法第321 條第1 項第1 款之夜
    間侵入住宅加重竊盜罪，又其竊取附表所示財物部分，均係
    犯刑法第321 條第1 項第3 款、第1 款之攜帶兇器、於夜間
    侵入住宅加重竊盜罪，起訴意旨認被告所為竊取附表編號1
    所示財物犯行，係犯刑法第321 條第1 項第3 款之攜帶兇器
    加重竊盜罪，漏未論以同時該當夜間侵入住宅之加重竊盜構
    成要件，尚有未洽，應予敘明更正。被告先後6 次加重竊盜
    犯行，時間緊接，所犯係基本構成要件相同之罪名，顯係基
    於概括犯意反覆為之，為連續犯，應以一罪論以情節較重之
    刑法第321 條第1 項第1 款、第3 款之攜帶兇器、於夜間侵
    入住宅加重竊盜罪，並依法加重其刑，起訴書雖僅記載被告
    竊取附表編號1 所示財物之犯行，然被告其餘竊盜犯行，與
    該起訴書所載犯行間，具有連續犯之裁判上一罪關係，同為
    起訴效力所及，基於審判不可分原則，本院自應併予審究，
    附此敘明。又被告前有事實欄所列前案經判處有期徒刑及執
    行完畢情形，此有臺灣高等法院被告前案紀錄表在卷可按，
    其受有期徒刑執行完畢後，5 年內再犯本件有期徒刑以上之
    罪，為累犯，應依刑法第47條之規定遞予加重其刑。爰審酌
    被告正值盛年，不思循正途獲取財物，反攜帶兇器而於夜間
    侵入住宅竊盜，對他人生命、身體安全危害非輕，又所竊得
    財物價值不菲，並其犯後坦承犯行之態度、犯罪之動機、目
    的、次數等一切情狀，量處如主文所示之刑，以示懲儆。被
    告作案所用之螺絲起子1 支並未扣案，且非被告所有之物，
    業據被告供明在卷，爰不予宣告沒收，附此說明。
據上論斷，應依刑事訴訟法第273 條之1 第1 項、第299 條第1
項前段，刑法第56條、第321 條第1 項第1 款、第3 款、第47條
，判決如主文。
本案經檢察官林聰良到庭執行職務。
中    華    民    國    95    年    4     月    14    日
                  刑事第七庭法  官  吳祚丞
以上正本證明與原本無異。
如不服本判決，應於判決送達後10日內，向本院提出上訴狀。
                            書記官  林立原
中    華    民    國    95    年    4     月    17    日
附表
┌──┬───────┬────┬────┐
│編號│竊  得  物  品│被 害 人│ 車  號 │
├──┼───────┼────┼────┤
│ 1  │汽車音響1 部、│乙○○  │9C-5206 │
│    │電腦工具1 套、│        │        │
│    │無線電車機1 台│        │        │
│    │、車速錶1 台、│        │        │
│    │遙控汽車5 部、│        │        │
│    │遙控器2 台、遙│        │        │
│    │控汽車所使用之│        │        │
│    │工具1 組、遙控│        │        │
│    │汽車零件1 組等│        │        │
│    │物。          │        │        │
├──┼───────┼────┼────┤
│ 2  │CD片10片、雪茄│高麗娥  │7118-DQ │
│    │1 支、洋酒1 瓶│        │        │
│    │、高速公路回數│        │        │
│    │票2 本、麥克風│        │        │
│    │1 支等物。    │        │        │
├──┼───────┼────┼────┤
│ 3  │汽車音響1 部、│游錦源  │DS-3683 │
│    │數位相機1 台、│        │        │
│    │車充線1 條等物│        │        │
│    │。            │        │        │
├──┼───────┼────┼────┤
│ 4  │汽車音響1 部、│顏幸雅  │2779-GU │
│    │現金200 元等物│        │        │
│    │。            │        │        │
├──┼───────┼────┼────┤
│ 5  │液晶螢幕1 台、│陳玉枝  │0851-DE │
│    │DVD 主機1 台、│        │        │
│    │重低音喇叭1 組│        │        │
│    │、CD主機1 台等│        │        │
│    │物。          │        │        │
└──┴───────┴────┴────┘
附錄本案論罪科刑法條：
中華民國刑法第321條第1項
犯竊盜罪而有左列情形之一者，處6 月以上、5 年以下有期徒刑
：
一  於夜間侵入住宅或有人居住之建築物、船艦或隱匿其內而犯
    之者。
二  毀越門扇、牆垣或其他安全設備而犯之者。
三  攜帶兇器而犯之者。
四  結夥三人以上而犯之者。
五  乘火災、水災或其他災害之際而犯之者。
六  在車站或埠頭而犯之者。


司法院資訊處製作；財團法人民間司法改革基金會備份。
